【裁判字號】    92,訴,1064
【裁判日期】    920818
【裁判案由】    毒品危害防制條例
【裁判全文】
臺灣桃園地方法院刑事判決                        九十二年度訴字第一六四號
    公  訴  人  臺灣桃園地方法院檢察署檢察官
    被      告  甲○○
右列被告因毒品危害防制條例案件，經檢察官提起公訴（九十二年度毒偵緝字第二一
八號、九十二年度毒偵字第一０五五號、第一六八六號），本院判決如左：
    主  文
甲○○連續施用第一級毒品，累犯，處有期徒刑拾月，海洛因伍包（共毛重零點捌公
克）、海洛因柒包（共毛重貳拾陸點貳公克）、海洛因貳包（共毛重壹公克）、含無
法獨立析離之海洛因成份之殘渣袋伍包均沒收銷燬之，注射針筒壹支沒收；又連續施
用第二級毒品，累犯，處有期徒刑伍月；應執行有期徒刑壹年貳月，海洛因伍包（共
毛重零點捌公克）、海洛因柒包（共毛重貳拾陸點貳公克）、海洛因貳包（共毛重壹
公克）、含無法獨立析離之海洛因成份之殘渣袋伍包均沒收銷燬之，注射針筒壹支沒
收。
    事  實
一、甲○○曾於民國八十一年間因違反肅清煙毒條例、麻醉藥品管理條例等案件，經
    本院於八十四年二月十四日判處有期徒刑三年五月確定，甫於八十七年六月八日
    縮刑期滿；又於八十六年間因施用第一級毒品、第二級毒品，經本院於八十七年
    五月廿六日以八十九年度訴緝字第二二號裁定送觀察、勒戒，因有繼續施用傾向
    ，經本院於八十七年六月廿三日以同號裁定送強制戒治，後經本院於八十七年十
    一月廿七日以同號裁定停止戒治交付保護管束，再於八十八年五月廿六日經本院
    以同號裁定撤銷停止戒治令入戒治處所強制戒治在案，後因於九十年七月十五日
    戒治期滿，本院於九十年九月廿八日以同號判決免刑確定，仍不知悔改，又基於
    施用第一級毒品海洛因之概括犯意，自九十一年七月中旬起至九十一年十二月七
    日上午止，在台南市某飯店、桃園縣桃園市○○路九五二巷四弄四號之住處，以
    針筒注射方式，連續施用海洛因，約五、六日即施用一次。又基於施用第二級毒
    品安非他命之概括犯意，自九十一年九月初起至九十一年十二月六日止，在桃園
    縣桃園市○○路九五二巷四弄四號之住處，以玻璃球吸食器燒烤加熱之方式，連
    續施用安非他命，約二、三日即施用一次。嗣警方：(1)於九十一年八月卅日上午
    十時四十分許，在新竹市○○路○段二一二號查獲（同時查獲之人尚有呂承恩、
    王淑清、郭文得），扣得海洛因五包（共毛重０．八公克）、安非他命三小包（
    共毛重一．三公克）、注射針筒一支、安非他命吸食器一組、注射針筒包裝袋一
    只、殘渣袋一只；(2)於九十一年九月十二日凌晨四時十分許，在桃園市○○○路
    ○段卅五號十樓之九查獲（同時查獲之人尚有石上原、蔡育名、陳進益），扣得
    海洛因七小包（共毛重二六．二公克）、海洛因二包（共毛重一公克）、分裝袋
    共卅七只、注射針筒二支、吸食器一組、勺子三支、磅秤一個等物；(3)於九十一
    年十二月八日上午十一時卅分許，在台南市○○路○段四九三號之網咖內查獲，
    在甲○○所有車號為ＤＲ－一四五二號之自用小客車內扣得含無法獨立析離之海
    洛因成份之殘渣袋五包。
二、案經桃園縣警察局桃園分局、新竹市警察局、台南市警察局第二分局報請臺灣桃
    園地方法院檢察署檢察官偵查起訴。
        理  由
一、訊據被告甲○○對於右揭事實坦承不諱，其三度為警查獲時所採得之尿液經送驗
    結果均呈嗎啡之陽性反應，此有新竹市衛生局不法藥物尿液初步篩檢報告書、憲
    兵司令部刑事鑑識中心鑑驗通知書、桃園縣衛生局不法藥物尿液檢定書、台南市
    衛生局檢驗成績書各一紙在卷可稽，其後二次為警查獲時所採得之尿液經送驗結
    果均呈安非他命之陽性反應，此有桃園縣衛生局不法藥物尿液檢定書、台南市衛
    生局檢驗成績書各一紙在卷可稽，並有扣案如事實欄所述物品可資佐證，此外，
    復有本院八十九年度訴緝字第二二號判決書一紙、臺灣高等法院被告全國前案紀
    錄表各一紙可按，本件事證明確，被告係於毒品危害防制條例公布施行後，犯施
    用毒品罪行經強制戒治期滿，由法院判決免刑確定後，再犯施用毒品罪者，足堪
    認定。
二、核被告所為，係犯毒品危害防制條例第十條第一項施用第一級毒品罪、第二項施
    用第二級毒品罪。其施用前之持有海洛因、安非他命之低度行為應為施用之高度
    行為所吸收，不另論罪。被告前後多次施用海洛因、安非他命犯行，時間緊接，
    所犯又係構成要件相同之罪名，顯係基於概括犯意為之，均為連續犯，各以一罪
    論，並各依刑法第五十六條之規定，加重其刑；公訴人僅起訴被告三次為警採尿
    回溯前廿六小時內某一時點施用海洛因之犯行、其後二次為警採尿回溯前九十六
    小時內某一時點施用安非他命之犯行，然被告其餘施用海洛因、安非他命犯行既
    與已起訴部分具連續犯裁判上一罪之關係，自在本院得一併審究之範圍內。被告
    曾於八十一年間因違反肅清煙毒條例、麻醉藥品管理條例等案件，經本院於八十
    四年二月十四日判處有期徒刑三年五月確定，甫於八十七年六月八日縮刑期滿，
    此有臺灣高等法院被告全國前案紀錄表一紙在卷可稽，其於五年內再犯本件有期
    徒刑以上之罪，為累犯，應依刑法第四十七條之規定，遞加其刑。被告所犯前開
    各罪，犯意各別，罪名互殊，應分論併罰之。爰審酌被告因施用毒品為法院判處
    有期徒刑執行完畢並經強制戒治之處分猶犯同罪行、其對毒品顯已具相當之依賴
    性、其施用毒品之頻率及次數、犯罪手段、其犯後坦承犯行等一切情狀，量處如
    主文所示之刑，並依刑法第五十一條第五款之規定，定其應執行之刑。扣案之海
    洛因五包（共毛重０．八公克）、海洛因七小包（共毛重二六．二公克）、海洛
    因二包（共毛重一公克）、含無法獨立析離之海洛因成份之殘渣袋五包，應依毒
    品危害防制條例第十八條第一項前段之規定，宣告沒收銷燬之；第一次為警查獲
    時所查扣之注射針筒壹支，則係被告所有供其犯罪所用之物，業據其供述明確，
    應依刑法第三十八條第一項第二款之規定宣告沒收之；至警方第一次查獲時，所
    查扣之安非他命三小包（共毛重一．三公克），因被告於該次採尿並未驗得安非
    他命陽性反應，且被告亦稱其係九十一年九月初起才開始施用安非他命，該等安
    非他命核與被告犯行無關，至該次尚扣得安非他命吸食器一組、注射針筒包裝袋
    一只、殘渣袋一只，因無證據證明為被告所有，該等物品均不宣告沒收；警方第
    二次查獲時，所扣得之分裝袋共卅七只、注射針筒二支、吸食器一組、勺子三支
    、磅秤一個，並無證據證明為被告所有，同案犯嫌石上原且供稱係其友人「阿華
    」所寄放，亦不宣告沒收。
據上論斷，應依刑事訴訟法第二百九十九條第一項前段，毒品危害防制條例第十條第
一項、第二項、第十八條第一項前段，刑法第十一條前段、第五十六條、第四十七條
、第五十一條第五款、第三十八條第一項第二款，判決如主文。
本案經檢察官潘怡華到庭執行職務
中      華      民      國      九十二      年      八    月    十八    日
                                      臺灣桃園地方法院刑事第一庭
                                          法  官    曾  雨  明
右正本證明與原本無異。
如不服本判決，應於判決送達後十日內向本院提出上訴狀( 應附繕本 )，上訴於
臺灣高等法院。
                                          書記官    戴  育  萍
中        華        民        國    九十二    年    八    月    二十    日
附論罪科刑依據之法條：
毒品危害防制條例第十條第一項、第二項
施用第一級毒品者，處六月以上五年以下有期徒刑。
施用第二級毒品者，處三年以下有期徒刑。


司法院資訊處製作；財團法人民間司法改革基金會備份。
